臺灣高等法院高雄分院刑事裁定　　　　110年度毒抗字第412號
抗　告　人
即　被　告　蘇宗耀



上列抗告人因聲請觀察勒戒案件，不服臺灣高雄地方法院中華民
國110 年9 月1 日裁定（110 年度毒聲字第672 號），提起抗告
，本院裁定如下：
    主  文
抗告駁回。
    理  由
一、本件抗告意旨略以：抗告人即被告蘇宗耀於民國110 年9 月
    8 日收到裁定，依法定期限提出抗告，抗告人為毒品累犯，
    但出獄後因生活心理因素導致行為失當，深感後悔，自今年
    2 月份起，找到穩定工作，遠離毒品環境，已經能夠戒除不
    當行為，無庸浪費司法資源勒戒，為此懇請撤銷原裁定云云
    。
二、按，「抗告期間，除有特別規定外，為5 日，自送達裁定後
    起算。但裁定經宣示者，宣示後送達前之抗告，亦有效力。
    」；「原審法院認為抗告不合法律上之程式或法律上不應准
    許，或其抗告權已經喪失者，應以裁定駁回之。但其不合法
    律上之程式可補正者，應定期間先命補正。」；「抗告法院
    認為抗告有第408 條第1 項前段之情形者，應以裁定駁回之
    。但其情形可以補正而未經原審法院命其補正者，審判長應
    定期間先命補正。」，刑事訴訟法第406 條、408 條第1 項
    、第411 條分別定有明文。
三、次按，「送達於住居所、事務所或營業所不獲會晤應受送達
    人者，得將文書付與有辨別事理能力之同居人或受僱人」，
    民事訴訟法第137 第1 項亦有明文；又受公寓大廈管理委員
    會僱用之管理員，其所服勞務包括為公寓大廈住戶接收文件
    ，性質上應屬全體住戶之受僱人（最高法院93年度台上字第
    2251號刑事判決意旨參照）。再，「不能直接對應受送達人
    送達或為補充送達時，得將文書寄存送達地之自治或警察機
    關，並作送達通知書兩份，一份黏貼於應受送達人住居所、
    事務所、營業所或其就業處所門首，另一份置於該送達處所
    信箱或其他適當位置，以為送達；寄存送達，自寄存之日起
    ，經10日發生效力」，民事訴訟法第138 條第1 、2 項亦定
    有明定。而前揭補充送達及寄存送達之規定，依刑事訴訟法
    第62條規定，為刑事訴訟程序所準用。另應受送達人同時有
    住所、居所或事務所者，在其中任何一處為送達，均非法所
    不許（最高法院99年度台抗字第485 號裁定意旨參照）；同
    一判決縱先後數次送達於同一應受送達人，惟一經合法送達
    ，訴訟上之效力即行發生，其上訴期間應以最先送達之日為
    起算基準（最高法院88年台上字第2976號判決意旨參考）。
    又，關於不變期間之計算，當事人郵遞上訴或抗告等書狀者
    ，應以書狀到達法院之日為提出於法院之日，與其作成書狀
    之日期無關，何時付郵投遞亦非所問（最高法院18年度上字
    第155 號刑事判決；69年度台抗字第236 號刑事裁定意旨參
    考）。
四、經查：
  ㈠抗告人蘇宗耀因毒品危害防制條例案件，經原審法院於110
    年9 月1 日以110 年度毒聲字第672 號裁定後，該裁定書正
    本：
  1.於110 年9 月8 日送達抗告人設於「高雄市○○區○○街00
    0 巷0 號7 樓之234 」住所，因未獲會晤抗告人本人，乃由
    抗告人之受僱人即該址公寓大廈管理委員會管理員代為收受
    ，業已合法送達乙節，有抗告人之個人資料查詢結果、原審
    法院送達證書1 紙在卷可稽（原審卷61、63頁）。
  2.於110 年9 月11日送達抗告人設於「臺東市○○路0 段00巷
    000 號」居所，因未會晤抗告人本人，亦無受領文書之同居
    人或受僱人，乃依前揭規定，寄存於管轄之臺東縣市政府警
    察局臺東分局永樂派出所，此有原審法院送達證書在卷可佐
    （原審卷59頁）。
  ㈡原審裁定正本依法各於110 年9 月8 日、110 年9 月21日（
    自寄存之日起經10日之日），對抗告人發生送達效力，並以
    最先送達日（110 年9 月8 日）之翌日即110 年9 月9 日起
    算抗告之法定不變期間。又抗告人前揭住處係位於高雄市苓
    雅區，依司法院所頒布法院訴訟當事人在途期間標準，其向
    原審法院所為訴訟行為，無加計在途期間之問題，法定5 日
    抗告期間應計算至110 年9 月13日（星期一，並非例假日或
    其他休假日）屆滿。
  ㈢本件抗告人所提出之刑事抗告狀所記載之日期雖為110 年9
    月12日（見本院卷第9 頁），惟該抗告狀遲至同年月14日始
    郵遞到達原審法院（詳見抗告狀上原審法院之收文戳，本院
    卷第5 頁），依上開說明，其抗告顯已逾期而不合法，性質
    上且屬無從補正之事項，應駁回其抗告。
據上論結，應依刑事訴訟法第411 條前段，裁定如主文。
中    華    民    國   110    年    10    月    22    日
                    刑事第三庭  審判長法  官  徐美麗
                                      法  官  方百正
                                      法  官  陳億芳
以上正本證明與原本無異。
本裁定不得再抗告。
中    華    民    國   110    年    10    月    22    日
                                      書記官  陳慧玲